# 权益股份支付，行权会计分录

提问人：kilo1 时间：2016-06-01 21:51:25
在行权的时候，如果只有一半的人行权，那么会计分录中，资本公积-其他资本公积，是不是也要减半 啊？ 比如一年期的期权，年末的时候，借：管理费用 100 贷：资本公积-其他资本公积，如果第二年年末，只有一般人行权，那么行权会计分录，借：资本公积-其他资本公积 50 么？

回答人：chenyiwei
看具体原因。如果已经满足股份支付的服务期限条件和非市场业绩条件，但因某些原因放弃行权的，则放弃行权部分对应的“资本公积——其他资本公积”在可行权期满时也转入“资本公积——股本溢价”。

提问人：276810366 时间：2016-06-12 16:26:36
陈版问一下集团企业股份支付的问题：甲集团公司下有A、B、C、D四个子公司，现在甲集团决定以A企业股权对集团内员工做股权激励，A企业股权公允价值 5 元/股，现由甲、A、B、C、D5个公司员工各以 3 元/股增资A公司，问甲、A、B、C、D公司如何进行账务处理？

回答人：chenyiwei
A公司：就其自己的员工而言，其本身既是结算义务方也是接受服务方，故按常规方法处理即可，无特殊问题。 对B、C、D和甲集团本部的员工向A低价入股，属于有结算义务（以自身权益工具结算）但未接受服务，按权益结算的股份支付处理，但因为会计处理是同时借记和贷记资本公积，所以相当于不进行账务处理。
B、C、D公司：其本身是接受服务方但无结算义务，且与A公司无直接股权投资关系，故按权益结算的股份支付处理，根据有无等待期，确定是否可将股份支付费用在等待期内分摊确认。
甲集团：其员工对下属A公司低价入股，由子公司为本集团承担股份支付费用，其个别报表层面的处理应为借：管理费用，贷：长期股权投资——A公司。对B、C、D的员工向A低价入股，应按相应的股份支付费用金额，借：长期股权投资——B、C、D公司，贷：
长期股权投资——A公司。

提问人：276810366 时间：2016-06-13 09:33:06
陈版：还有点疑惑： 1 、对A公司而言，确认了A公司员工的费用，计入资本公积。对甲集团、B、C、D公司低价入股部分，A公司同时借记、贷记资本公积不理解，甲集团低价购买的甲集团、B、C、D公司部分，A是否应按股份的公允价值确认资本公积和应收款项？ 2 、甲集团将自身员工、B、C、D员工的股份支付费用，冲减A的投资，什么理由？甲对A的投资并未减少。甲集团是否应作为结算企业，而将其自身员工、B、C、D员工的股份支付费用确认为一项负债，待支付给A公司增资价款时冲减该负债？

回答人：chenyiwei
2 、相当于通过低价对A入股且不给差额补偿的方式，变相地从A收回了部分投资。增资人是甲、A、B、C、D的员工，而不是这些公司本身，我理解这些公司是不会另外向A支付补偿款的，所以对A没有负债。

回答人：chenyiwei
1 、我理解甲集团、B、C、D是不会就低价入股的差额向A作出补偿的，所以对A而言一方面确认股份支付，另一方面确认对集团内其他单位的权益性交易，所以会出现同时借记和贷记资本公积的情况。